Minutes et répertoires du notaire Alexandre CORNET, 27 juin 1742 - 7 août 1746 (étude XXVIII)
Archives nationales
- Minutes de Alexandre CORNET, 27 juin 1742 - décembre 1746; MC/ET/XXVIII/276 - MC/ET/XXVIII/299
  - Minutes. 1743, juillet - septembre, juillet - septembre 1743; MC/ET/XXVIII/282
    - Contrat d'apprentissage de Jean-Charles BONEAU, 12 ans, en qualité d'alloué pour 4 ans chez Claude LARGILIÈRE, ébéniste, rue de Charonne, 10 août 1743; MC/ET/XXVIII/282
    - Largillière (Claude) ébéniste rue de Charonne § apprentissage, 10 août 1743; MC/ET/XXVIII/282
      contrat d'apprentissage; Largillière, Claude
    - Contrat de mariage de Charles DESHAYES, fils de feu Charles DESHAYES, maître ébéniste et de Marie Saunier, rue Saint-Nicolas, avec Madeleine DUFRAICHE, témoins. Jean SAUNIER ébéniste, oncle maternel Jean-Charles SAUNIER, ébéniste, ' ' Pierre DESHAYES, ' oncle paternel., 10 août 1743; MC/ET/XXVIII/282
    - Contrat de mariage de Pierre-Louis Jacob, charron et de Marie-Jeanne Bouloche. témoins: Alexis Bouloche, horloger, frère; Jacques Robelin, maître menuisier, beau frère et Anne Jacob, sa femme; Mathias-Guillaume Bouclon, maître sculpteur, cousin., 11 août 1743; MC/ET/XXVIII/282
      contrat de mariage; Jacob, Pierre-Louis; Bouloche, Marie-Jeanne; Bouloche, Alexis; Robelin, Jacques; Jacob, Anne; Bouclon, Mathias-Guillaume; charron; horloger; menuisier; sculpteur
    - Durmar (Louis) serrurier rue de Popincourt § Sous bail, 12 août 1743; MC/ET/XXVIII/282
      bail; Durmar, Louis
    - Transport de droits par Denis BRAIN fondeur en cuivre, et sa femme, grande rue de Faubourg-S/t/-Antoine, 22 août 1743; MC/ET/XXVIII/282
    - Brain (Denis) fondeur en cuivre grande rue du fg. Saint Antoine § Transport, 22 août 1743; MC/ET/XXVIII/282
      Brain, Denis
    - Inventaire après le décès de Marie-Catherine MULOT épouse de François BOUILLON, maître Sculpteur, rue de la Roquette, parents de Denis Bouillon, sculpteur, Louis Bouillon, menuisier, Louise Bouillon, femme de Nicolas MILLE, sculpteur, et de 6 enfants mineurs - L'atelier est prisé par François-Philippe LEDAIN, maître sculpteur, Louis BOUCORON, menuisier Charles VANHEECK, maître sculpteur, et ne contient, outre les outils et 8 établis que des bordures., 22 août 1743; MC/ET/XXVIII/282
    - Naret (Jacques) serrurier Rue de Charonne § liquidation et partage, 23 août 1743; MC/ET/XXVIII/282
      partage; Naret, Jacques
    - Contrat de mariage de René GALOIS, fils de Catherine MEUSNIER veuve de Pierre Galois, tabletier avec Anne-Michelle GARNIER, fille de Pierre GARNIER, marchand de vin, témoins ! Nicolas MEUSNIER, Robert MEUSNIER et Germain MEUSNIER, tous ébénistes, oncles maternels, 31 août 1743; MC/ET/XXVIII/282
    - Contrat de mariage de François LAURENT, fils d'Adrien Laurent, serrurier, avec Marie-Denise COUTEUX, fille de Jean COUTEUX, maître fondeur, rue de Charonne, témoins: Jean-François COUTEUX, maître-fondeur, père; Charles-François PASTE, maître fondeur, beau-frère; François de VERGILE, maître fondeur, beau frère., 1er septembre 1743; MC/ET/XXVIII/282
    - Contrat de mariage de Pierre DAVID, menuisier, fils de par Jean-Pierre DAVID, menuisier, grande rue du faubourg - Saint-- Antoine, avec François BARBET, 1er septembre 1743; MC/ET/XXVIII/282
    - Constitution d'une rente annuelle de 150 livres par Antoine Gaillard de Glagny au profit de Jean-Baptiste DELFOSSE, peintre du roi en cuir doré, Rue Saint-Antoine, place de la Bastille figée sur 1 maison, moyennant le versement d'1 capital de 3000 livres, 5 septembre 1743; MC/ET/XXVIII/282
    - Delfosse (Jean-Baptiste), peintre du roi [de l'académie de Saint-Luc], place de la Bastille § Constitutions, 5 septembre 1743; MC/ET/XXVIII/282
      constitution de rente; Delfosse, Jean-Baptiste
    - Contrat de mariage de Claude Tasset, avec Nicole CHAILLOT, fille de Jean - Baptiste CHAILLOT, peintre, 8 septembre 1743; MC/ET/XXVIII/282
    - Chaillot (Jean-Baptiste), peintre, grande rue du Faubourg Saint-Antoine § Mariage de la fille de .., 8 septembre 1743; MC/ET/XXVIII/282
      contrat de mariage; Chaillot, Jean-Baptiste
    - Contrat de mariage de Jean-François JORET, ouvrier en bas au métier, rue de Charonne avec Jeanne GUENARD témoin Charles PERRIN, maître doreur sur métaux, cousin du futur, 8 septembre 1743; MC/ET/XXVIII/282
    - Contrat de mariage de Louis Martin, sellier bourrelier privilégié, avec Geneviève Bardeau, fille de Jean Bardeau, maître tapissier. parmi les témoins: Barbe Deslandes, fille de feu Antoine Deslandes, facteur d'orgue du roi., 9 septembre 1743; MC/ET/XXVIII/282
      contrat de mariage; Martin, Louis; Bardeau, Geneviève; Bardeau, Jean; Deslandes, Barbe; Deslandes, Antoine; sellier; tapissier
    - Bardau (Jean) marchand tapissier grande rue du fg. Saint Antoine § Mariage de la fille de .., 9 septembre 1743; MC/ET/XXVIII/282
      contrat de mariage; Bardau, Jean
    - Contrat de mariage d'Adrien HELIN, compagnon tourneur avec Jeanne FOULLIE, 10 septembre 1743; MC/ET/XXVIII/282
    - Contrat de mariage d'Etienne BRASSEUR tourneur en bois, rue neuve de Lesdignière paroisse Saint-Paul, veuf, fils de Robert Brasseur, tourneur en bois, avec Marie-Charlotte VILLOT., 11 septembre 1743; MC/ET/XXVIII/282
    - Sebastien BARRE, compagnon tondeur à Paris, rue Galande, près de la place Maubert, paroisse Saint-Etienne du Mont, renonce à la succession de son père Martin BARRE, compagnon tondeur à Paris, 13 septembre 1743; MC/ET/XXVIII/282
    - Contrat de mariage de Nicolas DAMOYE avec Jeanne LECLERC, fille de Jeanne LECLERC, charron, témoins, demeurant amis: Claude DELESCOLLE sculpteur, Jean-Charles SAUNIER, maître ébéniste., 15 septembre 1743; MC/ET/XXVIII/282
    - Voisin (François), menuisier, rue Sainte-Marguerite § Mariage de la fille de .., 15 septembre 1743; MC/ET/XXVIII/282
      contrat de mariage; Voisin, François
    - Contrat de mariage de Jean-Baptiste CHARLAN, ouvrier en soie avec Marguerite VOISIN, fille de François VOISIN, menuisier et de Marguerite FLEURY., 15 septembre 1743; MC/ET/XXVIII/282
    - Contrat de mariage de Félix LAURENT, ébéniste à Paris, grande rue du Faubg Saint-Antoine, et de Christine-Françoise BOUILLON, fille de François BOUILLON, maître sculpteur, rue de la Roquette et de feue Marie-Catherine MULLOT - Témoins, Denis Bouillon, Louis Boullon, frères, Nicolas MILLE, beau-frère et de Jacques DUBOIS, ami., 16 septembre 1743; MC/ET/XXVIII/282
    - Bouillon (François) maître sculpteur rue de la Roquette § Mariage de la fille de .., 16 septembre 1743; MC/ET/XXVIII/282
      contrat de mariage; Bouillon, François
    - Laurent (Félix) ébénistes; grande rue du fg. Saint Antoine § Mariage de .., 16 septembre 1743; MC/ET/XXVIII/282
      contrat de mariage; Laurent, Félix
    - Contrat de mariage de Dominique MARCILLOT, fils d'Alexandre MARCILLOT, marchand bonnetier, avec Marie-Jeanne AUBRY, fille de Pierre AUBRY, maître fondeur et de Marie-Jeanne Lebrun, rue de Boncherat au marais, paroisse Saint-Nicolas des Champs., 20 septembre 1743; MC/ET/XXVIII/282
    - Aubry (Pierre) maître fondeur rue Boucherat § Mariage de la fille de .., 20 septembre 1743; MC/ET/XXVIII/282
      contrat de mariage; Aubry, Pierre
    - Contrat de mariage de Jean-François BAILLARD, maître sculpteur, rue de Lappe trente ans, fils de défunt Jean Baillard, avec Marie-Geneviève BOUILLARD, 23 ans, fille de défunt Nicolas Bouillard, maître sculpteur témoin: Jean-Auguste DUPRE, maître menuisier Felix LAURENT, ébéniste, amis., 22 septembre 1743; MC/ET/XXVIII/282
    - Baillard (Jean François) maître sculpteur rue de Lappe § Mariage de .., 22 septembre 1743; MC/ET/XXVIII/282
      contrat de mariage; Baillard, Jean François
    - Thomas OBLET, fondeur, frère du futur, témoin au contrat de mariage de Charles OBLET, serrurier, rue de Charenton avec Anne-Jacqueline FARDET., 22 septembre 1743; MC/ET/XXVIII/282
    - Acte de notoriété attestant le décès le 26 août de Vincent-Charles DEHEMANT, doreur sur cuivre, 24 septembre 1743; MC/ET/XXVIII/282
    - Labille (Edme) maître Serrurier à Champigny § Renonciation, 25 septembre 1743; MC/ET/XXVIII/282
      Labille, Edme
    - Titre nouvel des héritiers de Robert Le Lorrain, sculpteur ordinaire du roi., 28 septembre 1743; MC/ET/XXVIII/282
      titre nouvel; Le Lorrain, Robert; sculpteur
    - Promesse de payer 1 rente créée par leur père, par Louis-François LE LORRAIN de SIVRY, ingénieur des Ponts et chaussées de Metz, Pierre-Robert Le Lorrain et Jean-Josse LE LORRAIN, frères, fils et héritier de feu Robert Le Lorrain sculpteur ordinaire du roi en son Académie royale de peinture et de sculpture, et acteur., 28 septembre 1743; MC/ET/XXVIII/282
    - Contrat de mariage de Pierre MESTAGNIERE compagnon menuisier à Paris, rue Contres-Carpe, faubourg Saint-Antoine, fils d'Antoine MESTAGNIERE, menuisier et de Catherine Villemot, demeurant à Echalot en Bourgogne, diocèse de Dijon, avec Marie Boucron, fille de Louis BOUCRON, menuisier à Paris, même adresse et de Martine COUART, témoin, Nicolas PEROMET, maître menuisier, ami., 29 septembre 1743; MC/ET/XXVIII/282
    - Boucron (Louis) menuisier rue de Contrescarpe § Mariage de la fille de .., 29 septembre 1743; MC/ET/XXVIII/282
      contrat de mariage; Boucron, Louis
    - Contrat de mariage de Guillaume BOUDIN, maître potier de terre et carreleur, fils de Jacques BOUDIN, même profession, avec Marie-Anne BOURGEOIS. Témoins: François CHEVALIER, maître faïencier à Versailles., 30 septembre 1743; MC/ET/XXVIII/282
      contrat de mariage; Versailles (Yvelines); Boudin, Guillaume; Boudin, Jacques; Bourgeois, Marie-Anne; Chevalier, François; potier; porcelainier; paveur-dalleur
    - David (Pierre) menuisier grande rue du fg. Saint Antoine § Mariage de .., 1er septembre 1749; MC/ET/XXVIII/282
      contrat de mariage; David, Pierre
  - Minutes. 1743, octobre - décembre, octobre - décembre 1743; MC/ET/XXVIII/283
    - CHEVALIER (Charles et Jean Mathieu) Ebénistes Rue du Bac § Transport de rente foncière .., 21 août 1742; MC/ET/XXVIII/283
      transport de droits; Chevalier, Charles; Chevalier, Jean Mathieu
    - Partage entre les 2 héritières de feu Pierre SAUVE menuisier, grande rue du Faubourg-Saint-Antoine, 1er octobre 1743; MC/ET/XXVIII/283
      partage
    - Donation entre vifs de Marie Frossard à sa soeur Anne, épouse de Jacques AVRIL, fils menuisier en carrosses, rue de Charenton., 3 octobre 1743; MC/ET/XXVIII/283
      donation
    - Contrat de mariage de Nicolas HANOT, compagnon menuisier, rue du Beaujolais, paroisse Saint-Nicolas des champs, fils d'1 jardinier, avec Madeleine-Armante COIFFIER, fille d'un garçon de chantier., 4 octobre 1743; MC/ET/XXVIII/283
    - Contrat de mariage de Louis-Nicolas Beauquiaur avec Marie-Jeanne GIRAULT fille de feu Pierre GIRAULT, menuisier rue de la Roquette Témoins: Thomas-Pierre GIRAULT, menuisier, frère, Marie-Jeanne BOCQUEAUX, femme de François-Louis GIRAUX, menuisier, soeur, Louis Billet, tourneur, ami., 6 octobre 1743; MC/ET/XXVIII/283
    - GIRAULT (Pierre) menuisier Rue de la Roquette § Mariage de la fille de .., 6 octobre 1743; MC/ET/XXVIII/283
      contrat de mariage; Girault, Pierre
    - Dans un acte de Notoriété sont cités: Nicolas SANTIER maître doreur à Paris Jean-Baptiste DUBOS, maître doreur, à Paris rue Phélipeaux, paroisse Saint-Nicolas-des-Champs Anne Bataille, compagnon fondeur., 7 octobre 1743; MC/ET/XXVIII/283
    - DUBOIS (Jean Baptiste) Maître doreur Rue Philippeaut § Notoriété .., 7 octobre 1743; MC/ET/XXVIII/283
      Dubois, Jean Baptiste
    - Décharge de tutelle donnée par Jean Moisy, horloger, grande rue du Faubourg Saint-Antoine; Jacques Fromageau, menuisier et Marie Moisy, sa femme, rue de Charenton et Anne Moisy, héritiers de René Moisy, leur frère, décédé il y a 3 ans, 6 mois, enfants de Jean Moisy, marchand de pain d'épices, à leur oncle et tuteur Nicolas Morisset, ouvrier en cire et miel., 10 octobre 1743; MC/ET/XXVIII/283
      décharge; Faubourg-Saint-Antoine (rue du); Charenton (rue de); Moisy, Jean; Fromageau, Jacques; Moisy, Marie; Moisy, Anne; Moisy, René; Moisy, Jean; Morisset, Nicolas; horloger; menuisier; commerçant
    - MOISY (Jean) Horloger gde rue faubourg Saint-Antoine § Décharge de tutelle .., 10 octobre 1743; MC/ET/XXVIII/283
      Moisy, Jean
    - Contrat de mariage de Gilbert YVES, grande rue du Faubourg-Saint-Antoine, tourneur en faïence, fils d'un vigneron de Décize, accompagné de Jean POTTIER, tourneur en faïence, à Paris, rue de Charenton, suivi de la procuration de la mère, veuve, avec Anne MOISY. Parmi les témoins: Jean MOISY, horloger, père de la future, Jacques FROMAGEAU, maître menuisier, et Marie MOISY, beau-frère et soeur Sébastien OZOUT, manufacturier de faïence, ami., 13 octobre 1743; MC/ET/XXVIII/283
      contrat de mariage; Faubourg-Saint-Antoine (rue du); Charenton (rue de); Yves, Gilbert; Pottier, Jean; Moisy, Anne; Moisy, Jean; Fromageau, Jacques; Moisy, Marie; Ozout, Sébastien; tourneur; chef d'entreprise; porcelainier; viticulteur; horloger; menuisier
    - NOIRET (Jerome) Maître sculpteur Rue Boucherat au Marais § Bail .., 13 octobre 1743; MC/ET/XXVIII/283
      bail; Noiret, Jerome
    - DESMOULINS (Jean) Maître maçon grde rue du faubourg Saint-Antoine § Transport de rente .., 13 octobre 1743; MC/ET/XXVIII/283
      transport de droits; Desmoulins, Jean
    - Quittance de différents corps de métier; Noël PRUNEAU, maître menuisier Jacques LESAINT maître peintre pour travaux de charpente, menuiserie pour Louis SAULGET, ecuyer., 14 octobre 1743; MC/ET/XXVIII/283
    - LESAINT (Jacques), Maître Peintre, Rue du Cimetière. § Quittance .., 14 octobre 1743; MC/ET/XXVIII/283
      quittance; Lesaint, Jacques
    - Pruneau (Noël), maître menuisier, rue des Francs-Bourgeois § Quittance .., 14 octobre 1743; MC/ET/XXVIII/283
      quittance; Pruneau, Noël
    - CHERIEU (André) Maître Serrurier Rue de Charenton § Quittance .., 14 octobre 1743; MC/ET/XXVIII/283
      quittance; Cherieu, André
    - BOIRON (Jean Christophe) Maître maçon Rue des Tournelles § Quittance .., 14 octobre 1743; MC/ET/XXVIII/283
      quittance; Boiron, Jean Christophe
    - Constitution d'1 rente annuelle de 25 livres par Denis FRADELLE, maître sculpteur rue Couture Sainte-Catherine, paroisse Saint-Paul, au profit de son beau-frère Jacques GUINAND, maître fondeur, rue de Charenton, moyennant le versement de 500 livres., 16 octobre 1743; MC/ET/XXVIII/283
    - FRADELLE (Denis) Maître Sculpteur Rue des Coutures Saint-Catherine § Constitution .., 16 octobre 1743; MC/ET/XXVIII/283
      constitution de rente; Fradelle, Denis
    - GUINAND (Jacques) Maître fondeur Rue de Charenton § Constitution .., 16 octobre 1743; MC/ET/XXVIII/283
      constitution de rente; Guinand, Jacques
    - Reconnaissance à Jean Mansart de Jouy, architecte, demeurant rue Montmartre., 20 octobre 1743; MC/ET/XXVIII/283
      reconnaissance; Montmartre (rue); Mansart de Jouy, Jean Hardouin- (1705-1779); architecte
    - Bail d'1 partie de maison lui appartenant par Damien DUMAS marchand de bois, rue de Charenton, à François FOUQUET, maître menuisier et Marguerite BESSON, pour six ans d'une salle, cuisine, chantier, grande rue du Faubourg-S/t/-Antoine, pour 250 livres de loyer annuel., 21 octobre 1743; MC/ET/XXVIII/283
    - Transports de droits de la famille de Grade, comprenant Jacques BEAURAIN, menuisier, épouse de Marie-Marguerite de Grade, rue de Bourbon, paroisse de Bonne Nouvelle., 22 octobre 1743; MC/ET/XXVIII/283
    - BOUILLONT (François) Maître Sculpteur Rue de la Roquette § Mariage de .., 22 octobre 1743; MC/ET/XXVIII/283
      contrat de mariage; Bouillont, François
    - DUPUIS (Jean Baptiste) menuisier Rue Saint-Nicolas § remariage de la veuve de .., 22 octobre 1743; MC/ET/XXVIII/283
      contrat de mariage; Dupuis, Jean Baptiste
    - Contrat de mariage de François BOUILLON, maître sculpteur, rue de la Roquette, veuf de Marie-Catherine MULOT, avec Catherine MANGO, veuve de Jean-Baptiste DUPUIS, menuisier, rue S/t/-Nicolas - Témoins: Pierre-Guillaume BELLIN, horloger, ami Denis Bouillon, sculpteur, fils Louis Bouillon, menuisier, fils Nicolas MILLE, sculpteur, gendre François DARNAULT. ? DUBOIS., 22 octobre 1743; MC/ET/XXVIII/283
    - Contrat de mariage de Nicolas BIDIOU ciseleur de profession, fils de Nicolas BIDIOU, fondeur de bas, et de Marie GARNIER, avec Madeleine MAINGUET., 28 octobre 1743; MC/ET/XXVIII/283
    - Accommodement par Nicolas MARMIER Maître tourneur, pour la succession de son fils Antoine MARMIER., 28 octobre 1743; MC/ET/XXVIII/283
    - SAVART (Jean) Maçon Rue de Montreuil. § Constitution .., 4 novembre 1743; MC/ET/XXVIII/283
      constitution de rente; Savart, Jean
    - Transport de droits mobiliers par Edmond MORIN, menuisier, grande rue du Faubourg-S/t/-Antoine, à Catherine Graisenteur, veuve de son frère Claude MORIN, menuisier, à Paris, 7 novembre 1743; MC/ET/XXVIII/283
    - Morin (Edmond), menuisier, grande rue du Faubourg Saint-Antoine § Transport de droits mobiliers .., 7 novembre 1743; MC/ET/XXVIII/283
      transport de droits; Morin, Edmond
    - Quittance de 51 livres délivrée par Charles LUCAS, menuisier, rue de Charenton à son père Nicolas LUCAS, serrurier., 12 novembre 1743; MC/ET/XXVIII/283
    - Bail de maison et terrain par François-Jérôme Noiret, maître sculpteur à Paris, rue de Boucherat, au marais, paroisse Saint-Nicolas des champs., 13 novembre 1743; MC/ET/XXVIII/283
    - Compte de tutelle rendu par André Bellier marchand tapissier de la succession de son père Louis, à Louis Guillaume Bellier, Vernisseur à Paris 25 ans, grands rue du faubourg Saint-Martin, paroisse Saint-Laurent., 19 novembre 1743; MC/ET/XXVIII/283
    - Lesobre (Noël), menuisier, rue de Charonne § Inventaire après décès de .., 19 novembre 1743; MC/ET/XXVIII/283
      inventaire après décès; Lesobre, Noël
    - BELLIER (André) Marchand Tapissier grde rue faubourg Saint-Antoine § Compte de tutelle .., 19 novembre 1743; MC/ET/XXVIII/283
      Bellier, André
    - REGNAULT (Pierre) Maître fondeur Rue du faubourg Saint-Antoine § Inventaire après décès de LESOBRE, 19 novembre 1743; MC/ET/XXVIII/283
      inventaire; Regnault, Pierre
    - Vente mobilière par Françoise POTTEMAIN veuve de Noël LE SOBRE, menuisier à Paris à Pierre CROCHARD, menuisier fils d'un premier mariage avec Jean Crochard, ouvrier en bas moyennant 74 livres les outils et établis servant à la profession de menuisier et tous les bois.- inventaire de Noel LESOBRE menuisier, rue de Charonne, en présence de Pierre Regnault, maître fondeur, subrogé tuteur de Marie-Françoise LESOBRE - 4 établis, outils bois de hêtre, de chêne, de noyer., 19 novembre 1743 - 24 novembre 1743; MC/ET/XXVIII/283
      contrat de mariage; acte de vente; inventaire
    - Transport de rente sur la ville à Jean-Baptiste PHELIPPEAUX, maître peintre à Paris, rue des 2 Ponts, de l'Ile Saint-Louis., 21 novembre 1743; MC/ET/XXVIII/283
    - PHELIPPEAUX (Jean Baptiste), Maître peintre, Rue des deux ponts § Transport de rente sur la ville .., 21 novembre 1743; MC/ET/XXVIII/283
      transport de droits; Phelippeaux, Jean Baptiste
    - DEMIÉ (André) Maçon Rue de Montreuil § Mariage de .., 23 novembre 1743; MC/ET/XXVIII/283
      contrat de mariage; Demié, André
    - Contrat de mariage de Jean Pradier, coutelier, grande rue du Faubourg Saint-Antoine, fils de Claude Pradier, inspecteur des forges de fer en Berie (Berry ), avec Marguerite Meusnier, fille de Nicolas Meusnier, ébéniste. Témoins: Louis Cleret, menuisier; Antoine Meusnier; Nicolas-Jean-Baptiste Louzier et Jean-Baptiste Alexandre, tous les trois couteliers, amis. Eloi Meusnier, vernisseur, frère; Nicolas Mestine, ébéniste, beau-frère à cause de Marguerite-Jeanne Meusnier; Jean-Pierre Tassin, sculpteur, beau-frère, à cause de Denise Meusnier; Claude Bousval, tabletier, oncle paternel., 24 novembre 1743; MC/ET/XXVIII/283
      contrat de mariage; Faubourg-Saint-Antoine (rue du); Pradier, Jean; Pradier, Claude; Meusnier, Marguerite; Meusnier, Nicolas; Cleret, Louis; Meusnier, Antoine; Louzier, Nicolas-Jean-Baptiste; Alexandre, Jean-Baptiste; Meusnier, Eloi; Mestine, Nicolas; Meusnier, Marguerite-Jeanne; Tassin, Jean-Pierre; Meusnier, Denise; Bousval, Claude; ébéniste; menuisier; sculpteur; tabletier
    - Nicolas Henry, compagnon tourneur, épouse de Marie Milon, beau frère, témoin du contrat de mariage de Philippe MILON, déchireur de bateaux, avec Marie-Claude PAQUOT., 24 novembre 1743; MC/ET/XXVIII/283
    - MEUSNIER (Nicolas) Ebéniste grde rue du Faubourg § Mariage de la fille de .., 29 novembre 1743; MC/ET/XXVIII/283
      contrat de mariage; Meusnier, Nicolas
    - Inventaire après décès, à la requête de filles MOREAU, maître menuisier, grande rue du Faubourg-S/t/-Antoine, de sa femme Anne -Françoise LANGUILLAT, en présence de leur enfants Denis MOREAU, marchand de bois carré pour la provision de Paris, même rue, de Gilles-Thomas MOREAU, maître menuisier - ébéniste rue Traversier et Anne Françoise Moreau veuve de Quentin CHENU, maître convoyeur La prisée des outils et marchandises de la profession à MOREAU est faite par Nicolas DUVAL, Maître menuisier, grande rue de Fg-S/t/-Antoine. Il n'y a que des outils et un peu de bois. Moreau ne devait plus guère travailler, car son contrat de mariage est du 16 août 1683, passé devant DOUE -Les parents Languillat ont donné 1000 livres tant en ayant qu'en marchandises de bois de menuiserie. ..; rente de 500 livres au profit du mariage moyennant capital versé de 10.000 l du 12-11-1741 passé devant maître Boursier autre contrat de rente par Denis Moreau, marchand de bois et Marie-Anne Chartier, sous cautionnement dans Fleury ?, passé devant Gornet le 9-12-1743 de 160 livres, moyennant capital versé par villes Moreau de 3200 l.; - grosse de la sentence de 24 mars 1706 de reception de Gilles-Moreau comme maître menuisier - copie de contrat de mariage et transaction de Denis Moreau et Marie-Anne Chartie, 19-06-1727 devant maître HARGENVILLIERS. ..; - Testament passé devant Bernard, 2-6-1742 de Anne-Françoise LANGUILLAT - constitution de rente annuelle de 160 livres par Denis MOREAU, marchand de bois pour le provision de Paris et Marie-Anne Chartier au profit de Gilles MOREAU au principal de 3200 livres, le 11 octobre 1745 celle rente son versée non plus par Denis Moreau mais par Jean-Baptiste François Fleury à Gilles-Thomas Moreau, maître menuisier. .., 9 décembre 1743 - 20 décembre 1743; MC/ET/XXVIII/283
      inventaire; contrat de mariage; testament; constitution de rente
    - Convention pour travaux faite par François GRASSIANT, sculpteur à Paris, principal locataire d'1 maison grande rue du faubourg S/t/-Antoine., 10 décembre 1743; MC/ET/XXVIII/283
    - GRASSIAUT (François) Sculpteur Grde rue faubourg Saint-Antoine § Convention passée par .., 10 décembre 1743; MC/ET/XXVIII/283
      Grassiaut, François
    - MARY (Charles) Maçon entrepreneur de bâtiments Grde rue du faubourg Saint-Antoine § Convention .., 10 décembre 1743; MC/ET/XXVIII/283
      Mary, Charles
    - NOËL (Pierre) Serrurier Rue de Charenton § Mainlevée .., 15 décembre 1743; MC/ET/XXVIII/283
      Noël, Pierre
    - Moreau (Gilles), maître menuisier, grande rue du Faubourg Saint-Antoine § Inventaire après décès de la femme de .., 20 décembre 1743; MC/ET/XXVIII/283
      inventaire après décès; Moreau, Gilles
    - Remboursement de rente, notamment à François Le Froid de Mereaux, tireur d'or à Paris, rue Saint-Denis, paroisse Saint-Laurent., 23 décembre 1743; MC/ET/XXVIII/283
      quittance; indemnité; Saint-Denis (rue); Saint-Laurent (paroisse); Le Froid de Mereaux, François; batteur de métal
    - Transport de droits mobilier par Marguerite de La Clef veuve Le Boucher et de Jean Cousin, de la succession de son fils Aimé Cousin, ébéniste, à sa belle fille Marie Cognant, rue de Charenton., 26 décembre 1743; MC/ET/XXVIII/283